臺灣高等法院刑事裁定
111年度聲字第2509號
聲  請  人  臺灣高等檢察署檢察官
受  刑  人  梁庚昌


上列聲請人因受刑人數罪併罰有二裁判以上，聲請定其應執行之
刑（聲請案號：臺灣高等檢察署111年度執聲字第1213號），本
院裁定如下：
    主  文
梁庚昌犯如附表所示各罪所處之刑，應執行有期徒刑捌月，如易
科罰金，以新臺幣壹仟元折算壹日。
    理  由
一、聲請意旨略以：上列受刑人因竊盜等數罪，先後經判決確定
    如附表，應依刑事訴訟法第53條、第51條第5款規定，定其
    應執行之刑，爰依刑事訴訟法第477條第1項聲請裁定等語。
二、按裁判確定前犯數罪者，併合處罰之；數罪併罰，有二裁判
    以上者，依刑法第51條之規定，定其應執行之刑，並由該案
    犯罪事實最後判決之法院之檢察官，聲請該法院裁定之，刑
    法第50條第1項前段、第53條及刑事訴訟法第477條第1項分
    別定有明文。復按數罪併罰，應依分別宣告其罪之刑為基礎
    ，定其應執行刑；宣告多數有期徒刑者，於各刑中之最長期
    以上，各刑合併之刑期以下，定其刑期，但不得逾30年，刑
    法第51條本文及第5款亦有明文。再按所謂「裁判確定前」
    ，應以聲請定執行刑之各罪中最先裁判確定案件之確定時為
    準，若所犯各罪均於最先一罪裁判確定前所犯，即應由執行
    檢察官聲請犯罪事實最後判決之法院定其各罪之應執行刑，
    縱令所犯數罪中有一罪刑已執行完畢，仍應就其所犯各罪宣
    告刑更定應執行刑，在所裁定之執行刑尚未執行完畢前，各
    罪之宣告刑尚不發生執行完畢之問題；至於已執行部分自不
    能重複執行，而應由檢察官於指揮執行時扣除之，此與定應
    執行刑裁定之適法性無涉（最高法院90年度台非字第340號
    、95年度台非字第320號判決、104年度台抗字第899號號、1
    05年度台抗字第20號、106年度台抗字第540號裁定意旨參照
    ）。
三、經查：
　㈠受刑人所犯如附表編號1至4所示各罪，先後分別經臺灣桃園
    地方法院及本院判處如附表所示之刑，均經確定在案，且各
    罪均為最先裁判確定日（民國109年5月26日）前所犯，又本
    院為最後事實審之法院，有各該刑事判決書及本院被告前案
    紀錄表在卷可憑，是聲請人聲請定應執行刑，本院審核認為
    正當。另本院業已函請受刑人於文到5日內具狀陳述意見，
    並於111年8月8日由其同居人即受刑人之姊收受而合法送達
    ，然受刑人迄今均未表示意見等情，有本院函文及送達證書
    在卷可稽（見本院卷第63至65頁），合先敘明。
　㈡本院審酌受刑人所犯如附表所示各罪之侵害法益，如附表1至
    3侵害之法益雖屬相同，然實質累加之方式定應執行刑，處
    罰之刑度顯將超過其行為之不法內涵，而違反罪責原則。再
    考量如附表所示整體犯罪予以評價受刑人之人格特性與犯罪
    傾向、數罪對法益侵害之效應、附表編號1至3曾定應執行刑
    有期徒刑5月、各次行為次數及先前已執畢部分刑期、如附
    表所示各罪宣告刑總和上限及各刑中最長期者等情狀後整體
    評價其應受矯治之程度，並兼衡責罰相當、刑罰經濟、平等
    及比例等原則，定其應執行如主文所示之刑。又如附表編號
    1至3所示之罪，雖已執行完畢，然與如附表編號4所示之罪
    既合於數罪併罰要件，仍應就各罪所處之有期徒刑合併定刑
    ，該已執行之刑，僅係執行時折抵之問題，併此敘明。
據上論斷，應依刑事訴訟法第477條第1項，刑法第53條、51條第
5款，裁定如主文。
中　　華　　民　　國　　111 　年　　8 　　月　　30　　日
                  刑事第二庭    審判長法　官  遲中慧
                                      法　官  楊志雄
                                      法　官  邱筱涵
以上正本證明與原本無異。
不得抗告。
                                      書記官  莫佳樺
中　　華　　民　　國　　111 　年　　8 　　月　　31　　日
附表：
編號  1  2 3 罪名  毒品危害防制條例  毒品危害防制條例 毒品危害防制條例 宣告刑  有期徒刑2月  有期徒刑2月 有期徒刑3月 犯罪日期  108年10月9日為警採尿時起回溯120小時內之某時  108年12月7日 109年4月12日 偵查(自訴)機關 年度案號  桃園地檢108年度毒偵字第6362號、109年度毒偵字第87號  桃園地檢108年度毒偵字第6362號、109年度毒偵字第87號 桃園地檢109年度毒偵字第2548號 最後 事實審 法院 桃園地院  桃園地院 桃園地院  案號 109年度壢簡字第769號  109年度壢簡字第769號 109年度壢簡字第1597號  判決日期 109/04/20  109/04/20 110/03/29 確定 判決 法院 桃園地院  桃園地院 桃園地院  案號 109年度壢簡字第769號  109年度壢簡字第769號 109年度壢簡字第1597號  判決確定日期 109/05/26  109/05/26 110/11/11 是否為得易科罰金之案件  是  是 是 備註  桃園地檢109年度執字第9320號  桃園地檢109年度執字第9320號 桃園地檢110年度執字第12856號   1.編號1至2號曾定應執行刑有期徒刑3月（已執畢） 2.編號1至3號經臺灣桃園地方法院110年度聲字第4058號    定應執行刑有期徒刑5月（已執畢）    
編號  4    罪名  竊盜    宣告刑  有期徒刑4月    犯罪日期  108年11月7日    偵查(自訴)機關 年度案號  桃園地檢108年度偵字第31800號、109年度偵字第13990號    最後 事實審 法院 臺灣高院     案號 110年度上易字第1600號     判決日期 110/12/23    確定 判決 法院 最高法院     案號 111年度台上字第2862號     判決確定日期 111/06/22    是否為得易科罰金之案件  是    備註  桃園地檢111年度執字第7934號